【裁判字號】    98,易,1157
【裁判日期】    981113
【裁判案由】    竊盜
【裁判全文】
臺灣板橋地方法院刑事判決              98年度易字第1157號
公  訴  人  臺灣板橋地方法院檢察署檢察官
被      告  乙○○
上列被告因竊盜案件，經檢察官提起公訴（98年度偵字第5130號
），本院判決如下：
    主  文
乙○○犯夜間侵入住宅竊盜罪，累犯，處有期徒刑壹年捌月。
    事  實
一、乙○○前因違反肅清煙毒條例案件，經本院以82年度訴字第
    1925號判決判處有期徒刑3 年2 月確定；因竊盜案件，經本
    院以82年度訴字第3169號判決判處有期徒刑1 年4 月確定，
    2 罪刑經定應執行刑為4 年4 月，於民國83年4 月29日入監
    執行，84年9 月11日假釋出監。假釋期間，復因竊盜案件，
    經臺灣臺南地方法院以88年度易緝字第49號判決判處有期徒
    刑1 年6 月確定，且因此遭撤銷前揭假釋。其後，又因竊盜
    案件，經臺灣臺南地方法院以88年度易字第1020號判決判處
    有期徒刑1 年確定。後2 罪刑經定應執行刑為2 年2 月，於
    88年4 月15日入監執行，與首揭經撤銷假釋之殘餘刑期2 年
    4 月23日接續執行，迄93年9 月16日假釋出監，於94年11月
    9 日刑期屆滿未經撤銷假釋，未執行之刑以已執行論而執行
    完畢。詎仍不知悔改，竟意圖為自己不法所有，基於竊盜之
    犯意，於97年10月19日上午2 時33分至4 時21分間某時之夜
    間時刻，前往甲○○位在臺北縣新莊市○○街103 巷20之2
    號住處，利用大門未上鎖的機會開門入內，竊取甲○○所管
    領之現金新臺幣（下同）1,600 元、數位相機1 臺、電腦液
    晶螢幕1 臺及手錶1 只等物後離去。嗣甲○○於同日報警處
    理，警方在與遭竊電腦液晶螢幕相連之底座上，採集到指紋
    ，鑑定結果與乙○○之指紋相符，另調取上址附近監視錄影
    器拍攝畫面，發現乙○○於是日上午2 時33分至4 時21分間
    曾現身該處，因而查悉上情。
二、案經甲○○訴由臺北縣政府警察局新莊分局報告臺灣板橋地
    方法院檢察署檢察官偵查起訴。
    理  由
一、訊據被告乙○○矢口否認有為上開竊盜犯行，辯稱：不記得
    97年10月19日人在何處，但並未前往新莊，不知為何甲○○
    住處會採到其指紋云云。經查：
（一）被告於97年10月19日上午2 時33分至4 時21分間某時之夜
      間時刻，前往甲○○位在臺北縣新莊市○○街103 巷20之
      2 號住處，利用大門未上鎖的機會開門入內，竊取甲○○
      所管領之現金1,600 元、數位相機1 臺、電腦液晶螢幕1
      臺及手錶1 只等物後離去之犯罪事實，業經證人即被害人
      甲○○到庭證述明確（見本院卷第64、65頁），並有內政
      部警政署刑事警察局97年12月22日刑紋字第0970189609號
      鑑驗書、97年10月19日刑事案件證物採驗紀錄表、現場監
      視錄影器拍攝畫面（拍攝時間：97年10月19日上午2 時33
      分至同日4 時21分）翻拍照片、交通部中央氣象局編印之
      中華民國97年日出日沒時刻表（97年10月19日之日出時間
      為上午5 時54分）各1 份在卷可稽（見偵查卷第7 頁；本
      院卷第36、44至55、61頁），堪信為真。
（二）被告雖以前詞置辯，惟依下列事證，可知所辯乃卸責之詞
      ，不足採信：
    １警方在與遭竊電腦液晶螢幕相連之底座上，採集到指紋，
      鑑定結果與被告左中指指紋相符之事實，有前揭鑑驗書及
      採驗紀錄表各1 份可資證明。而內政部警政署刑事警察局
      就指紋之鑑定，乃先採取人工排除比對，再將之輸入電腦
      系統進行自動比對、篩選，之後再由人工確認，製作鑑驗
      書時，尚須經1 人複驗，2 位以上主管覆核，就本件而言
      ，採得指紋相當清晰且紋型相符，紋線流向、特徵點之形
      態及相互關係位置等，均可清晰鑑別，無誤判之可能，有
      該局98年9 月17日刑紋字第0980117720號函1 份附卷可憑
      （見本院卷第32至35頁）。被告與甲○○並不相識，業經
      證人甲○○證述明確，原應無機會碰觸到甲○○住處之設
      備，卻在屋內與遭竊電腦液晶螢幕相連之底座上留下指紋
      ，該指紋顯係被告行竊時所留下。
    ２再者，現場監視錄影器拍攝畫面之翻拍照片，囿於機器之
      解析度，固無法看清楚拍攝對象之臉孔，然該人外型高瘦
      ，與被告之身材相吻合，有卷附被告照片可供比對（見本
      院卷第69、70頁），參照97年10月19日上午4 時21分之畫
      面，該人手中正在搬運電腦液晶螢幕，核與甲○○失竊物
      品相符，畫面中之人物自是被告無誤。
（三）本案事證明確，被告於夜間侵入甲○○住處竊盜之犯行洵
      堪認定，應依法論科。
二、核被告所為，係犯刑法第321 條第1 項第1 款之夜間侵入住
    宅竊盜罪。被告有如事實欄所示之前案紀錄，有臺灣高等法
    院被告前案紀錄表1 份存卷可參（見本院卷第72至81頁），
    其於有期徒刑執行完畢5 年內，故意再犯本件有期徒刑以上
    之罪，為累犯，應依刑法第47條第1 項之規定加重其刑。爰
    審酌被告擅取他人財物，所為非是，且犯後飾詞卸責，未見
    悔悟之心，暨其犯罪之動機、目的、手段、素行非佳、竊取
    財物之價值等一切情狀，本院認檢察官具體有處有期徒刑1
    年8 月（見本院卷第67頁），應屬允當，茲量處如主文所示
    之刑。至檢察官以被告素行不良，聲請令被告入勞動場所強
    制工作云云，衡酌被告先前所為竊盜犯行俱經判刑執行完畢
    而經矯正，倘無佐證，尚難逕將此前案紀錄據為被告有犯罪
    習慣的依據，兼衡獄政本具有教化功能，量處被告如主文所
    示之刑，當已足收矯治之效，故不另令被告為強制工作，併
    此敘明。
據上論斷，應依刑事訴訟法第299 條第1 項前段，刑法第321 條
第1 項第1 款、第47條第1 項，判決如主文。
本案經檢察官陳宣每到庭執行職務。
中    華    民    國    98    年    11    月    13    日
                刑事第十五庭    法  官  許炎灶
以上正本證明與原本無異。
如不服本判決應於收受判決後10日內向本院提出上訴書狀，並應
敘述具體理由；其未敘述上訴理由者，應於上訴期間屆滿後20日
內向本院補提理由書（均須按他造當事人之人數附繕本）「切勿
逕送上級法院」。
                                書記官  屠衛民
中    華    民    國    98    年    11    月    13    日
附錄本判決論罪科刑法條：刑法第321 條第1 項第1 款。
中華民國刑法第321 條（加重竊盜罪）
犯竊盜罪而有左列情形之一者，處6 月以上5 年以下有期徒刑：
一、於夜間侵入住宅或有人居住之建築物、船艦或隱匿其內而犯
    之者。
二、毀越門扇、牆垣或其他安全設備而犯之者。
三、攜帶兇器而犯之者。
四、結夥三人以上而犯之者。
五、乘火災、水災或其他災害之際而犯之者。
六、在車站或埠頭而犯之者。
前項之未遂犯罰之。


司法院資訊處製作；財團法人民間司法改革基金會備份。
